臺灣板橋地方法院刑事判決　　　　　　　　　　　　九十三年度簡上字第一六六號
　　上　訴　人　臺灣板橋地方法院檢察署檢察官
　　被　　　告　戊○○
右列上訴人因被告竊盜案件，不服本院九十三年度簡字第八一一號中華民國九十三年
三月五日第一審判決（聲請簡易判決處刑案號：臺灣板橋地方法院檢察署九十三年度
偵字第三八四三號），提起上訴，暨移送併案審理（臺灣板橋地方法院檢察署九十三
年度偵字第六０九一、六九八六號），本院合議庭認有刑事訴訟法第四百五十一條之
一第四項但書之情形，適用通常程序，並裁定依簡式審判程序審理而自為第一審判決
如左：
    主  文
原判決撤銷。
戊○○共同連續竊盜，累犯，處有期徒刑拾月。扣案其上標示Ｍ８６—Ｐ之鑰匙壹支
沒收。
    事  實
一、戊○○前因竊盜案件，經本院於民國九十二年三月三日以九十二年度板簡字一四
    八號判處有期徒刑四月確定，甫於同年十一月十五日執行完畢。猶不知悔改，復
    基於意圖為自己不法所有之概括犯意，先後為下列犯行：
(一)、於九十三年二月二十三日上午九時許，在臺北縣板橋市○○路○段二六五巷十八
    弄四號一樓前，以自地面拾獲之鑰匙一支，竊取丙○○所有停放該處，車號ＱＺ
    Ｙ─１８８號之輕型機車（價值約新台幣『下同』五千元），得手後供己騎用。
(二)、於九十三年二月二十三日上午十一時許，騎乘前開竊得之機車，至臺北縣中和市
    ○○路四十九號前，見丁○○所有車號０４７７─ＦＨ號自小客車之後車廂未關
    閉，竟徒手竊取放置於該車後車廂內之電鑽二支（價值約一萬三千元）並得手，
    適為丁○○發現而報警處理，嗣於同日中午十二時許，為警在臺北縣中和市○○
    路涵洞內查獲，並扣得其持以竊取丙○○機車之上開鑰匙一支。
(三)、於九十三年三月十八日清晨五時許，與真實姓名年籍不詳綽號「阿彬」之成年男
    子，共同基於意圖為自己不法所有之犯意聯絡，在臺北縣板橋市○○○路與館前
    西路口，由「阿彬」在旁把風，戊○○則徒手竊取甲○○所有置於其自小貨車內
    之碎石機一台（價值約五千元）得手，並將之搬運至該自小貨車車旁，正欲關閉
    自小貨車車門之際，為甲○○當場查獲並報警處理。
(四)、於九十三年三月二十八日下午三時許，在臺北縣板橋市○○路六號前，以其所有
    其上標示Ｍ８６—Ｐ之鑰匙一支，竊取甲○○所有停放該處，車號ＫＥＬ—００
    １號之重型機車（價值約一萬五千元）得手。嗣於九十三年四月三日下午二時許
    ，將該竊得之重型機車交由不知情之陳世彬，由陳世彬騎乘該機車搭載戊○○，
    行經臺北縣板橋市○○○路○段四巷底時為警查獲，並扣得戊○○所有供竊取該
    機車所用之前揭鑰匙一支及與本案無涉之鑰匙三支。
二、案經臺北縣政府警察局中和分局移送臺灣板橋地方法院檢察署檢察官偵查後聲請
    以簡易判決處刑，暨臺北縣政府警察局板橋分局報由臺灣板橋地方法院檢察署檢
    察官移送本院併案審理。
    理  由
一、右揭犯罪事實，迭據被告戊○○於警詢、偵查及本院審理時坦承不諱，並經被害
    人丙○○、丁○○、甲○○、乙○○於警詢中分別指述前揭失竊及查獲被告之情
    節甚詳（見九十三年度偵字第三八四三號偵查卷第六頁至第九頁、九十三年度偵
    字第六０九一號偵查卷第十三頁至第十五頁、九十三年度偵字第六九八六號偵查
    卷第十二頁至第十四頁），且有丙○○、丁○○、甲○○、乙○○出具之贓物認
    領保管單各乙紙（附於九十三年度偵字第三八四三號偵查卷第十頁、第十一頁、
    九十三年度偵字第六０九一號偵查卷第二十頁、九十三年度偵字第六九八六號偵
    查卷第二十四頁）、電鑽、碎石機、車號ＫＥＬ—００１號重型機車之照片各乙
    張附卷可稽，復有被告拾獲後持以竊取丙○○前開機車之鑰匙及被告所有供竊取
    甲○○上開機車所用，其上標示Ｍ８６—Ｐ之鑰匙各一支扣案足佐。本件事證明
    確，被告犯行洵堪認定。
二、核被告所為，係犯刑法第三百二十條第一項之竊盜罪。被告就事實欄第一部分(三)
    之犯行，與「阿彬」有犯意之聯絡與行為之分擔，為共同正犯。又被告先後多次
    竊盜犯行，時間緊接，手法相同，所犯係構成要件相同之罪名，顯係基於概括之
    犯意反覆為之，應依連續犯規定論以一罪，並加重其刑。公訴人雖未敘及被告事
    實欄第一部分(三)、(四)之竊盜犯行，然此部分與已起訴論罪科刑之部分，有連續犯
    之裁判上一罪關係，茲如前述，且經檢察官移送本院併案審理（九十三年度偵字
    第六０九一號、第六九八六號），本院自得併予審究。原審以被告罪證明確，予
    以論罪科刑，固非無見，惟就事實欄第一項(三)、(四)之二次竊盜犯行，未及審酌，
    尚有未合，檢察官之上訴意旨就此有所指摘，核有理由；又原審就扣案被告持以
    竊取丙○○上開機車所用之鑰匙，未究明其所有權之歸屬，即逕予宣告沒收，亦
    有未洽，應由本院予以撤銷改判。按被告有事實欄所載犯罪科刑執行情形，有臺
    灣高等法院被告全國前案紀錄表存在卷為據，其於有期徒刑執行完畢後五年內，
    再犯本件有期徒刑以上之罪，為累犯，應依刑法第四十七條之規定遞加重其刑。
    爰審酌被告年輕力強，不思上進，竟因貪欲屢蹈法網，惟犯後尚能坦承犯行，及
    其所竊財物之價值、犯罪動機、目的、手段、素行等一切情狀，量處如主文所示
    之刑，以示懲儆。扣案其上標示Ｍ８６—Ｐ之鑰匙一支，係被告所有供竊取甲○○上開機車所用之物，業經被告供明無訛（見本院九十三年六月二十三日審判筆
    錄），爰依刑法第三十八條第一項第二款、第三項之規定諭知沒收。至其餘扣案
    之鑰匙四支，其中一支固為被告竊取丙○○前開機車所用之物，惟係被告自地面
    拾獲，復查無事證足認該鑰匙乃被告所有；另三支則係被告拾取後與上開標示Ｍ
    ８６—Ｐ之鑰匙綁在一起，且與本案無涉等節，亦皆經被告供述明確（見九十三
    年度偵字第三八四三號偵查卷第五頁、本院九十三年六月二十三日審判筆錄），
    自均難於本案宣告沒收。
三、按「除被告所犯為死刑、無期徒刑、最輕本刑為三年以上有期徒刑之罪或高等法
    院管轄第一審案件者外，於前條第一項程序進行中，被告先就被訴事實為有罪之
    陳述時，審判長得告知被告簡式審判程序之旨，並聽取當事人、代理人、辯護人
    及輔佐人之意見後，裁定進行簡式審判程序。」刑事訴訟法第二百七十三條之一
    定有明文。查本件被告所犯上開刑法第三百二十條第一項之竊盜罪，其法定刑為
    五年以下有期徒刑、拘役或五百元以下罰金之罪，非最輕本刑為三年以上有期徒
    刑之罪，且被告於本院九十三年六月二十三日審判程序進行中，復就被訴之事實
    為有罪之陳述，經告知被告簡式審判程序之旨，被告及公訴人對於本件改依簡式
    審判程序審理亦均表示無意見，是本院即依前揭刑事訴訟法規定，裁定本件進行
    簡式審判程序，附此敘明。
四、末按法院得逕以簡易判決處刑者，所科之刑以宣告緩刑、得易科罰金之有期徒刑
    及拘役或罰金為限。檢察官聲請以簡易判決處刑之案件，經法院認為有刑事訴訟
    法第四百五十一條之一第四項但書第一款所列之被告所犯之罪不合第四百四十九
    條所定得以簡易判決處刑之案件者，應適用通常程序審判之，刑事訴訟法第四百
    四十九條第三項、第四百五十二條分別定有明文。本件原審未及審酌移送併案審
    理部分，致未適用通常程序審理，而誤以簡易判決處刑，其所踐行之簡易處刑程
    序違背法令，其簡易處刑程序存有瑕疵，為保障當事人之審級利益，本院合議庭
    依通常訴訟程序審理後，自為第一審判決，當事人如不服本判決，仍得於法定期
    間內，向管轄第二審之法院提起上訴。
據上論斷，應依刑事訴訟法第四百五十五條之一第一項、第三項、第四百五十一條之
一第四項但書、第四百五十二條、第三百六十九條第一項前段、第三百六十四條、第
二百七十三條之一第一項、第二百九十九條第一項前段，刑法第二十八條、第五十六
條、第三百二十條第一項、第四十七條、第三十八條第一項第二款、第三項，罰金罰
鍰提高標準條例第一條前段，判決如主文。
本案經檢察官李吉祥到庭執行職務。
中　　　華　　　民　　　國　　　九十三　　　年　　七　　月　　十四　　日
                                臺灣板橋地方法院刑事第十二庭
                                    審判長法　官  許仕楓
                                          法  官  陳恒寬
                                          法  官  吳佳穎
右正本證明與原本無異。
如不服本判決，應於判決送達後十日內，向本院提出上訴狀。
                                          書記官  呂妍旻
中　　　華　　　民　　　國　　　九十三　　　年　　七　　月　　十四　　日
附錄本案論罪科刑法條全文：
刑法第三百二十條第一項
意圖為自己或第三人不法之所有，而竊取他人之動產者，為竊盜罪，處五年以下有期
徒刑、拘役或五百元以下罰金。
